臺灣桃園地方法院刑事判決　　　　　　　　　　　　　九十一年度訴字第五二四號
　　公　訴　人　臺灣桃園地方法院檢察署檢察官
　　被　　　告　甲○○
　　指定辯護人　本院公設辯護人乙○○
右列被告因毒品危害防制條例案件，經檢察官提起公訴（九十年度偵字第一七八一二
號），本院判決如左：
        主  文
甲○○共同運輸第二級毒品，處有期徒刑捌年。扣案之第貳級毒品Ｎ－α－二甲基－
３，４－（亞甲二氧基）苯乙基胺【即ＭＤＭＡ，全名Ｎ－α－ＤＩＭＥＴＨＹ－３
，４（ＭＥＴＨＹＬＥＮＥＤＩＯＸＹ）ＰＨＥＮＥＴＨＹＬＡＭＩＮＥ，俗稱快樂
丸】驗餘淨重壹肆伍伍點肆陸公克沒收銷燬之，塑膠袋肆個、膠帶肆條沒收，如全部
或一部不能沒收時以其財產抵償之。
        事  實
一、甲○○於民國七十年十二月二十三日因賭博案件經台灣台北地方法院科處罰金一
    千元，於七十七年二月七日確定，七十七年三月五日執行完畢。甲○○係計程車
    司機，且係台北市義勇警察大隊直屬二中隊分隊長。九十年十月二十五日甲○○
    搭機出境至馬來西亞，於九十年十月二十七日中午十二時許在馬來西亞雅加達機
    場候機欲搭乘長榮航空二三八班機返國時，經由一名素不認識四十餘歲黃皮膚成
    年男子之遊說，明知俗稱快樂丸之Ｎ－α－二甲基－３，４－（亞甲二氧基）苯
    乙基胺【即ＭＤＭＡ，全名Ｎ－α－ＤＩＭＥＴＨＹ－３，４（ＭＥＴＨＹＬＥ
    ＮＥＤＩＯＸＹ）ＰＨＥＮＥＴＨＹＬＡＭＩＮＥ，下稱ＭＤＭＡ】係我國管制
    進口之第二級毒品，竟與該名男子基於犯意聯絡，約定以新台幣（下同）二萬元
    之代價，為該名成年男子運輸、私運管制進口之第二級毒品ＭＤＭＡ來台，並由
    該名男子在機場廁所內將分裝在四個塑膠袋內（每一個又有七袋）之第二級毒品
    ＭＤＭＡ藥丸（總計毛重一四九八．五三公克，總淨重一四五六．五五公克，驗
    餘淨重一四五五．四六公克）用膠帶分別捆綁在甲○○之右大腿、右小腳、左大
    腿、左小腿，約一小時過後甲○○即夾帶ＭＤＭＡ藥丸搭乘長榮空公司二三八班
    機於當晚八時許抵達我國中正國際機場（桃園縣大園鄉）而將該批第二級毒品及
    管制進口物品ＭＤＭＡ藥丸運輸入境，旋於當晚八時二十四分許在第二航廈海關
    七號查驗檯機場入境通關之際，為內政部警政署航空警察局勤務人員當場查獲，
    而查扣捆綁在甲○○之左大腿、左小腿、右大腿、右小腿之四包其所運輸、私運
    之第二級毒品ＭＤＭＡ（總計毛重一四九八．五三公克，總淨重一四五六．五五
    公克，驗餘淨重一四五五．四六公克），與運輸上開ＭＤＭＡ入境所用塑膠袋四
    個、膠帶四條。
二、案經內政部警政署航空警察局報請台灣桃園地方法院檢察署檢察官偵查起訴。
        理  由
一、訊據被告甲○○對於其於右揭時地受姓名不詳黃皮膚四十餘歲之男子委託將前揭
    藥丸運送入境之事實固坦承不諱，惟矢口否認有何運送第二級毒品犯行，辯稱「
    ：在印尼雅加達機場被一名不認識的人攔下，當時他跟我說那些東西是減肥藥，
    並且問我是否要到臺灣，我說我要回臺灣，他要我幫他帶到臺灣，時間是我搭機
    前：」（九十一年六月二十一日本院調查）、「：我是有受託帶查獲的藥丸入境
    ，那個人跟我講是減肥藥，我不知道是毒品：」（九十一年八月二日本院審理時
    ）等語。按服用ＭＤＭＡ可興奮中樞神經並具迷幻作用，並會造成食慾不振、牙
    關緊閉、噁心、肌肉痛、運動失調、流汗、心悸、疲倦及失眠，引起之毒性包括
    體溫過高、血管疾病、心律不整，致命之毒性包括橫紋肌溶解、散布性血管內凝
    集及急性腎衰竭，體溫過高為ＭＤＭＡ中毒主要特色，可高達攝氏四三度，由於
    藥物作用加上脫水及身體奮力而造成之高體溫可致死，與安非他命及古柯鹼同，
    會產生心理依賴造成強迫性作用，引致抑鬱及精神錯亂，亦時有惶恐不安感甚至
    自殺傾向，由於中樞神經抑制能力減弱，加之易產生不受傷害之幻想，濫用者往
    往對行為之安全性掉以輕心，造成意外，故ＭＤＭＡ業經本國列為管制進口之第
    二級毒品。經查，扣案之藥丸共二十八袋，總計毛重一四九八．五三公克，總淨
    重一四五六．五五公克，驗餘淨重一四五五．四六公克，經送驗結果，均檢出含
    有第二級毒品Ｎ－α－二甲基－３，４－（亞甲二氧基）苯乙基胺【即ＭＤＭＡ
    ，全名Ｎ－α－ＤＩＭＥＴＨＹ－３，４（ＭＥＴＨＹＬＥＮＥＤＩＯＸＹ）Ｐ
    ＨＥＮＥＴＨＹＬＡＭＩＮＥ，有內政部警政署刑事警察局九十一年一月二十四
    日刑鑑字第二三二一六○號鑑驗通知書一紙在卷可稽，而扣案藥丸在未檢驗前重
    約一千五百公克二千一百多公克，均無製造廠商、成分標示、服用年限，如此數
    量龐大之藥丸，毫無有如上述之標示，凡一般人遇此狀況，鮮有不疑該等藥丸是
    否為合法藥物之理，參諸本件被告係將該等藥丸以膠帶分別綁於右大腿、右小腿
    、左大腿、左小腿通關，其意在避免通關時為海關人員檢驗查出，至為明顯，被
    告倘無毒品之認知，孰能置信？況ＭＤＭＡ係第二級毒品，業經政府公告多時，
    被告又係係台北市義勇警察大隊直屬二中隊分隊長實難諉稱不知情，所辯核屬卸
    責之詞，自無可取。此外，復有航空警察局查獲涉嫌毒品危害防制條例毒品初步
    鑑驗報告單、現場查獲照片六紙、旅客入出境紀錄查詢表三紙在卷可稽，與第二
    級毒品ＭＤＭＡ藥丸共二十八袋（總計毛重一四九八．五三公克，總淨重一四五
    六．五五公克，驗餘淨重一四五五．四六公克）、塑膠袋四個、膠帶四條扣案為
    證，本件事證明確，被告犯行，洵堪認定。
二、核被告所為，係犯毒品危害防制條例第四條第二項之運輸第二級毒品罪及懲治走
    私條例第二條第一項之私運管制物品罪，其以一行為觸犯運輸第二級毒品及私運
    管制物品二罪名為想像競合犯，應從一重之運輸毒品罪論處。其持有第二級毒品
    之低度行為，應為運輸之高度行為所吸收，不另論罪。爰審酌被告素行、犯罪動
    機、目的係因一時貪利，所攜帶入境之ＭＤＭＡ數量龐大，若流入市面，將嚴重
    戕害我國人民身心健康、生活狀況、智識程度、犯罪後態度等一切情狀量處如主
    文所示之刑，以資懲儆。
三、扣案第二級毒品ＭＤＭＡ（總計ＭＤＭＡ藥丸共二十八袋（總計毛重一四九八．
    五三公克，總淨重一四五六．五五公克，驗餘淨重一四五五．四六公克）應依毒
    品危害防制條例第十八條第一項前段規定沒收銷燬之，另扣案之塑膠袋四個、膠
    帶四條，分別係包裝及運送ＭＤＭＡ之物品，均屬供運輸毒品犯罪所用之物，則
    應依毒品危害防制條例第十九條第一項規定宣告沒收。如全部或一部不能沒收時
    ，以其財產抵償之。
據上論斷，應依刑事訴訟法第二百九十九條第一項前段，毒品危害防制條例第四條第
二項、第十八條第一項前段、第十九條第一項，懲治走私條例第二條第一項、刑法第
十一條前段、第五十五條，判決如主文。
本案經檢察官楊挺宏到庭執行職務。
中      華      民      國    九十一    年      八      月     十六     日
                                  臺灣桃園地方法院刑事第五庭
                                      法  官   林 婷 立
右正本證明與原本無異。
如不服本判決，應於判決送達後十日內向本院提出上訴狀( 應附繕本 )，上訴於臺灣
高等法院。
                                      書記官   陳 淑 芬
中      華      民      國    九十一    年      九      月   十八     日
附論罪科刑依據之法條：
毒品危害防制條例第四條第二項
製迼、運輸、販賣第二級毒品者，處無期徒刑或七年以上有期徒刑，得併科新台幣七
百萬元以下罰金。
毒品危害防制條例第十八條第一項
查獲之毒品及專供製造或施用毒品之器具，不問屬於犯人與否，均沒收銷燬之。但合
於醫藥或研究之用者，得不予銷燬。
毒品危害防制條例第十九條第一項
犯第四條至第九條、第十二條、第十三條或第十四條第一項、第二項之罪者，其供犯
罪所用或因犯罪所得之財務，均沒收之，如全部或一部不能沒收時，追徵其價額或以
其財產抵償之。
懲治走私條例第二條第一項
私運管制物品進口、出口逾公告數額者，處七年以下有期徒刑，得併科七千元以下罰
金。
